【裁判字號】    89,易,3918
【裁判日期】    900129
【裁判案由】    傷害等
【裁判全文】
臺灣板橋地方法院刑事判決                        八十九年度易字第三九一八號
    公  訴  人  臺灣板橋地方法院檢察署檢察官
    被      告  戊○○
    被      告  丙○○
右列被告因傷害案件，經檢察官提起公訴（八十八年度偵續字第三一八號），本院判
決如左：
    主  文
戊○○、丙○○共同傷害人之身體，各處罰金陸仟元，如易服勞役，以參佰元折算壹
日。
    事  實
一、緣戊○○主持之「捷利工商事務所」影印機故障，經其員工丁○○依報紙廣告招
    請庚○○前來修理，庚○○於民國（下同）八十七年十二月十五日下午前往該處
    檢視後，表示需要更換機內零件，索費新台幣（以下同）三千六百元，戊○○即
    指示丁○○曰零件剛更換，無須再換，示意請其保養即可，庚○○因而按例向丁○○收取費用五百元。詎戊○○知悉前開事項後甚為不滿，於翌日（即十六日）
    指示丁○○電請庚○○前往該處，待庚○○於十七時十分到達該處後，戊○○即
    要求庚○○退還所收之五百元，二人因此生爭執，戊○○遂與在場之該事務所員
    工丙○○，共同基於普通傷害人身體、毀損他人物品之犯意聯絡，由戊○○抓住
    庚○○左手、丙○○自背後毆打庚○○，致庚○○受有左前臂多處抓痕之傷害，
    且眼鏡鏡片破碎、衣服破損，足以生損害於庚○○。
二、案經庚○○訴由台北縣警察局三重分局報請臺灣板橋地方法院檢察署檢察官偵查
    起訴。
    理  由
一、訊據被告戊○○、丙○○均矢口否認有傷害、毀損犯行，戊○○辯稱：告訴人庚○○索費五百元維修後，我事務所之影印機仍不能使用，旋再請別人來修理，只
    花四百元即可使用，告訴人作生意不老實，翌日我找告訴人前來，揭穿其詐術，
    告訴人惱羞成怒，即抓住我衣領意圖挑釁，經我報警處理，告訴人始放手，告訴
    人係心有不甘，故意設詞誣陷云云。丙○○辯稱：我是被告戊○○之員工，擔任
    外務，當日戊○○與告訴人有發生爭吵，我見告訴人拉戊○○衣領，我才把告訴
    人拉開，但沒打他，也沒有損壞他衣物云云。惟查：右揭事實業據告訴人指訴綦
    詳，且有診斷證明書、遭毀損之鏡片、衣服之照片二張附卷可稽，雖證人丁○○
    證稱，未見被告毆打告訴人，惟丁○○於警訊時已稱，我打電話叫告訴人前來，
    老板與他理論，之後他們就越吵越大聲，後來我就去記我的帳，未在現場，故未
    目睹。證人乙○○、甲○○、辛○○、己○○於本院審理時證稱，被告與告訴人
    在裡面爭吵時，我們在客廳泡茶、聊天，我們不知道告訴人有無退被告錢，他們
    出來吵時，甲○○將他們勸開，後來告訴人就回去了，未見被告毆打告訴人及告
    訴人眼鏡、衣服破裂等語。惟被告二人自承於八十七年十二月十六日下午十七時
    十分許，戊○○與告訴人有因前日影印機修理之事，發生爭執，互有拉扯，丙○○有推告訴人，參以告訴人係左前臂有抓痕，所提出之衣服亦係於左腋下裂開，
    鏡片有裂痕、未破碎等情，足認告訴人係因與被告二人因爭執互相拉扯，致身體
    受傷、衣物毀損。依前開證人所證，渠等均未全程目睹爭吵過程，被告究有無毆
    打告訴人、毀損告訴人衣物，前開證人自無從知悉。是前開證人之證言，尚不足
    為被告有利之認定。被告所辯，均係事後卸責之詞，諉無可採，其犯行事證明確
    ，洵堪認定。
二、核被告二人所為，均係犯刑法第二百七十七條第一項之傷害罪、刑法第三百五十
    四條第一項之毀損罪。被告二人，有犯意聯絡，行為分擔，為共同正犯。其所犯
    上開二罪間，有方法、結果之牽連關係，應依刑法第五十五條，以較重之傷害罪
    處斷。爰審酌被告因細故毆打告訴人、目的、手段，犯罪時所受之刺激，告訴人
    所受之傷害及損害及其品性、智識程度、生活狀況及犯罪後態度等一切情狀，量
    處如主文所示之刑，並諭知易服勞役之折算標準。
據上論斷，應依刑事訴訟法第二百九十九條第一項前段，刑法第二十八條、第二百七
十七條第一項、第三百五十四條第一項、第四十二條第二項、第五十五條，罰金罰鍰
提高標準條例第一條前段、第二條，判決如主文。
本案經檢察官伍逸康到庭執行職務
中      華      民      國    九十      年      一      月    二十九    日
                                      台灣板橋地方法院刑事第四庭
                                          法  官  王  敏  慧
右正本証明與原本無異
如不服本判決應於送達後十日內向本院提出上訴狀
                                          書記官  廖  美  紅
中      華      民      國    九十      年      二      月      二      日
附錄本案論罪科刑法條全文：
刑法第二百七十七條
傷害人之身體或健康者，處三年以下有期徒刑，拘役或一千元以下罰金。
犯前項之罪，因而致人於死者，處無期徒或七年以上有期徒刑；致重傷者，處三年以
上十年以下有期徒刑。
刑法第三百五十四條
毀棄、損壞前二條以外之他人之物或致令不堪用，足以生損害於公眾或他人者，處二
年以下有期徒刑、拘役或五百元以下罰金。


司法院資訊處製作；財團法人民間司法改革基金會備份。
